【裁判字號】    96,交聲,683
【裁判日期】    970314
【裁判案由】    違反道路交通管理處罰條例聲明異議
【裁判全文】
臺灣士林地方法院交通事件裁定    96年度交聲字第683、684號
原處分機關  臺北市交通事件裁決所
異  議  人
即受處分人  甲○○
上列受處分人因違反道路交通管理處罰條例案件，對於臺北市交
通事件裁決所96年7 月11日所為之處分（原處分案號：北市裁二
字第AEV-692624號、第AEV-692625號），聲明異議，本院裁定如
下：
    主  文
異議駁回。
    理  由
一、按汽車駕駛人，行經有燈光號誌管制之交岔路口闖紅燈者，
    處新臺幣（下同）1,800 元以上5,400 元以下罰鍰，並記違
    規點數3 點。次按汽車駕駛人，駕駛汽車有違反本條例之行
    為，經交通勤務警察或依法令執行交通稽查任務人員制止時
    ，不聽制止或拒絕停車接受稽查而逃逸者，除按各該條規處
    罰外，處3,000 元以上6,000 元以下罰鍰，並記違規點數1
    點，道路交通管理處罰條例第53條第1 項、第60條第1 項及
    第63條第1 項第1 款、第3 款分別定有明文。
二、原處分意旨略以：本件受處分人即異議人甲○○於民國96年
    5 月22日凌晨3 時35分許，駕駛車牌CGA-098 號重型機車沿
    台北市○○街由南往北行駛，在臺北市○○路○ 段265 巷與
    延吉街口，於該路口燈光號誌已轉為紅燈之狀態下，未停等
    而強行闖越，經在場值勤員警攔查，不聽制止，拒絕停車接
    受稽查而逃逸，爰依道路交通管理處罰條例第53條第1 項、
    第60條第1 項規定，分別裁處罰鍰1,800 元及3,000 元，並
    分別依同條例63條第1 項第3 款、第1 款規定，各記違規點
    數3 點及1 點之事實，有原處分機關之移送書、原處分機關
    裁決處分之裁決書影本、臺北縣政府警察局舉發違反道路交
    通管理事件通知單影本各2 份在卷可憑，至為明確。
三、異議意旨略以：異議人年歲大，作息正常，不可能凌晨3 點
    ，遠離生活圈而騎車，上開違規舉發有誤云云。
四、經查：
  (一)不詳之人於上揭時、地，駕駛車牌重型機車行經設有燈光號
    誌管制之交岔路口闖紅燈，經值勤員警正面吹哨攔停，仍拒
    絕停車接受稽查而逃逸之違規事實，業據證人即本件舉發之
    臺北市縣政府警察局大安分局警員乙○○於本院調查中具結
    證稱：當時正實施路檢，看到這輛機車闖紅燈，伊即吹哨攔
    停，本來駕駛人是正向過來，看到警察攔停，就突然騎到對
    向去，逆向逃離。伊當時路檢的地點在轉彎處，有路燈，攔
    停時，距離駕駛人約2 、3 公尺，伊就直接抄違規的車號，
    一起實施路檢的同事趙英哲也有一起看車牌號碼，渠二人核
    對無誤後再跟值班台查詢機車號碼，經核對與伊所看到的機
    車顏色、車種是否無誤後才敢逕行舉發等情，並提出車籍查
    詢基本資料及員警工作記錄簿影本各1 張，表明該車籍基本
    資料是伊於臨檢現場即約3 點30分左右時用無線電打電話回
    派出所查詢所得。又經本院檢視該員警工作記錄簿影本，確
    實記載本件違規車號、車種及顏色，並當時違規情形，與證
    人前述本件舉發情形相符。本院復詢問證人：當時騎車的人
    是否庭上異議人？據其明確答稱：當時駕駛人戴全罩式安全
    帽，穿深色的衣服，看起來是年輕人，該體型應不是庭上的
    異議人等語。異議人雖否認兒子可能為本件違規人，陳稱舉
    發時間，兒子（研究所畢業）在睡覺，應是警察查錯了。惟
    異議人也承認機車鑰匙放家裡，異議人之兒子拿得到之事實
    。經本院再詢問上開證人：有無可能看錯車牌？證人篤定答
    以：車號不會看錯，當時轉彎處還有路燈，他的車牌還蠻清
    楚的等語，並詳述駕駛人逃逸情形：駕駛人有看到警察攔檢
    ，稍微楞了一下，本來他在二線道的中間線，好像有想停的
    樣子，後來突然就逆向逃逸。查獲地點是二線道，證人站在
    兩個車道的中間，駕駛人的行駛方向是南往北，看到證人後
    就從證人面前繞過去跑到對向繼續往北行駛等情。綜上，足
    認異議人研究所畢業之兒子或其他向異議人借車之年輕人為
    本件實際違規之人，警方舉發並無錯誤，本件雖非異議人本
    人違規，惟異議人既未依道路交通管理處罰條例第85條第1
    項之規定，檢附相關證據及應歸責人相關證明文件，向處罰
    機關告知應歸責人，異議人即應受本件處罰，是上開違規之
    事實應甚明確而堪認定。
  (二)警員既係近距離正面目視違規闖紅燈之事實，以一般執勤員
    警之專業訓練而言，對於該職務上事項之觀察力遠較一般人
    更為專注，誤判之可能性極低，應有可信之處。再本件舉發
    之警員於執行勤務時，適時發現有人駕駛上開機車闖紅燈，
    並立即記下車號對之逕行舉發，其與異議人素不相識，復無
    怨隙，應無故意設詞誣陷受處分人而甘冒偽證罪責之必要，
    況異議人又未提出其他積極證據足資推翻前項舉發認定之事
    實。從而，本件實無從認警員有何舉發錯誤之情形，上開聲
    明異議意旨所辯，尚不足採。
五、綜上所述，原處分機關依據道路交通管理處罰條例第53條第
    1 項、第60 條 第1 項、第63條第1 項第3 款、第1 款及違
    反道路交通管理事件統一裁罰基準表之規定，分別裁罰受處
    分人1,800 元及3,000 元罰鍰，並分別記違規點數3 點及1
    點、核無違誤，本件異議為無理由，自應將其異議駁回。
六、據上論斷，應依道路交通管理處罰條例第87條第2 項、道路
    交通案件處理辦法第19條，裁定如主文。
中    華    民    國    97    年    3     月    14    日
                  交通法庭法  官  趙文卿
以上正本證明與原本無異。
如不服本裁定應於送達後5日內向本院提出抗告狀。
                          書記官  夏珍珍
中    華    民    國    97    年    3     月    14    日


司法院資訊處製作；財團法人民間司法改革基金會備份。
